臺灣桃園地方法院刑事判決
111年度原訴緝字第7號
公  訴  人  臺灣桃園地方檢察署檢察官
被      告  黃禹澤（原名黃旻俊）



選任辯護人  黃志傑律師(法扶律師)
上列被告因毒品危害防制條例等案件，經檢察官追加起訴（108
年度偵字第31215號），本院判決如下：
    主  文
本件公訴不受理。
    理  由
一、本件公訴意旨如附件起訴書所載。 
二、按被告死亡者，應諭知不受理之判決，並得不經言詞辯論為
    之，刑事訴訟法第303條第5款、第307條分別定有明文。
三、查被告黃禹澤業於臺灣桃園地方檢察署檢察官追加起訴後之
    民國111年6月8日死亡，此有戶役政資訊網站查詢-個人戶籍
    資料1份附卷可稽，揆諸上揭說明，爰不經言詞辯論，逕諭
    知不受理之判決。
據上論斷，應依刑事訴訟法第303條第5款、第307條規定，判決
如主文。
中　　華　　民　　國　　111 　年　　8 　　月　　23　　日
                  刑事第十七庭審判長法  官  張明道
                                    法  官  李思緯
                                    法  官  張英尉
以上正本證明與原本無異。
如不服本判決應於收受判決後20日內向本院提出上訴書狀，並應
敘述具體理由。其未敘述上訴理由者，應於上訴期間屆滿後20日
內向本院補提理由書(均須按他造當事人之人數附繕本)「切勿逕
送上級法院」。 
      　　　　　　　　　　　　　　　書記官　李芝菁　　　
中　　華　　民　　國　　111 　年　　8 　　月　　24　　日
　　　　　　　　　　　　　　　　　　 
附件:
臺灣桃園地方檢察署檢察官追加起訴書
                                    108年度偵字第31215號
　　被　　　告　施長佑　男　21歲（民國00年0月0日生）
　　　　　　　　　　　　住○○市○○區○○○路0段000號3
　　　　　　　　　　　　　樓
　　　　　　　　　　　　國民身分證統一編號：Z000000000號
　　　　　　　　翁敏恆　男　25歲（民國00年0月0日生）
　　　　　　　　　　　　住○○市○鎮區○○路00巷00號3樓
　　　　　　　　　　　　居臺南市○○區○○000號之62
　　　　　　　　　　　　國民身分證統一編號：Z000000000號
                陳庠羲　男　29歲（民國00年0月0日生）
　　　　　　　　　　　　住○○市○○區○○街00號
　　　　　　　　　　　　國民身分證統一編號：Z000000000號
　　　　　　　　陳宗瀚　男　25歲（民國00年00月00日生）
　　　　　　　　　　　　住○○市○○區○○街000號
　　　　　　　　　　　　國民身分證統一編號：Z000000000號
　　　　　　　　黃禹澤　男　25歲（民國00年0月00日生）
　　　　　　　　　　　　住○○市○○區○○街000號4樓
　　　　　　　　　　　　國民身分證統一編號：Z000000000號
                葉沈弦　男　28歲（民國00年0月0日生）
　　　　　　　　　　　　住○○市○○區○○○街0號2樓
　　　　　　　　　　　　居桃園市○○區○○街00號5樓
　　　　　　　　　　　　國民身分證統一編號：Z000000000號
上列被告等因違反毒品危害防制條例案件，相牽連之案件業經提
起公訴（本署檢察官以108年度偵字第20836號、第20838號提起
公訴，經貴院憲股以108年度訴字第904號審理中），現就被告所
涉違反毒品危害防制條例案件追加起訴，茲將犯罪事實及證據並
所犯法條分敘如下：
　　　　　　犯罪事實
一、施長佑、陳宗翰、葉沈弦、陳庠羲、翁敏恆、黃禹澤（葉沈
    弦、陳庠羲、翁敏恆涉犯組織犯罪防制條例部分另行提起公
    訴）及真實姓名年籍不詳綽號「老虎」之成年男子明知愷他
    命屬毒品危害防制條例第2條第2項第3款所規定之第三級毒
    品，依法不得販賣，且3人以上以實施最重本刑逾五年有期
    徒刑之刑之罪為手段而具持續性或牟利性之有結構性組織，
    為組織犯罪防制條例所規範禁止，葉沈弦竟基於發起犯罪組
    織之犯意，施長佑、陳宗翰、陳庠羲、翁敏恆、黃禹澤等人
    基於參與犯罪組織之犯意；另渠等又共同基於販賣第三級毒
    品之犯意聯絡，組成「老字號菸酒行」、「帝寶菸酒行」、
    「鑫鑫菸酒行」販毒集團，而以門號：0000000000、000000
    0000、0000000000、0000000000、0000000000、0000000000
    、0000000000、0000000000號（均搭配手機序號：IMEI：00
    0000000000000）行動電話作為販毒專用、與買家聯絡之工
    具，由葉沈弦負責招募陳庠羲等司機，再自真實姓名年籍不
    詳綽號「老虎」之人取得上開工作手機、門號與第三級毒品
    愷他命100公克後，至桃園市○○區○○街00號5樓D室租屋處以
    小夾鏈袋分裝愷他命，每日與施長佑、陳宗翰、陳庠羲、翁
    敏恆、黃禹澤及真實姓名年籍不詳之成年人等人輪班接聽附
    表所示之購毒者所打來欲購買愷他命之電話，再至附表所示
    之地點交付愷他命予附表所示之人。施長佑、陳宗翰、陳庠
    羲、翁敏恆、黃禹澤每日上班前先至葉沈弦上開住處樓下拿
    一定數量之大、小包愷他命及含有不明毒品之咖啡包以及上
    開公線後，每成功交易愷他命或含有不明毒品咖啡包，大包
    愷他命販售新臺幣（下同）3000元即可抽取300元，小包愷
    他命販售2000元即可抽取200元，含有不知名毒品咖啡包販
    售700元即可抽取200元，以此作為每日報酬，並於交班時間
    至葉沈弦上開住處樓下將公線、販售毒品所得及販售剩餘毒
    品交予葉沈弦，而上開葉沈弦與「老虎」所成立之販毒集團
    ，即為一以犯最重本刑逾五年有期徒刑之刑之罪為手段，具
    有持續性或牟利性之組織。
二、案經桃園市政府警察局楊梅分局報告偵辦。
　　　　　　證據並所犯法條
一、證據清單及待證事實
編號 證據名稱 待證事項 1 被告施長佑之自白。 坦承上開犯行。 2 被告翁敏恆之自白。 坦承上開犯行。 3 被告陳庠羲之自白。 坦承上開犯行。 4 被告陳宗瀚之自白。 坦承上開犯行。 5 被告黃禹澤之自白。 坦承上開犯行。 6 被告葉沈弦之自白。 坦承上開犯行。 7 證人鍾文瑋於警詢之證述。 附表編號1之事實。 8 證人王雨婕於警詢之證述。 附表編號2、3之事實。 9 證人李舟杰於警詢之證述。 附表編號4之事實。 10 證人李牧賢於警詢之證述。 附表編號5之事實。 11 證人蔣立言於警詢及偵訊之證述。 附表編號6之事實 12 證人葉時德於警詢及偵訊之證述。 附表編號7、8之事實。 13 證人徐品豪於警詢之證述。 附表編號9、10之事實。 14 證人杜國陽於警詢及偵訊之證述。 附表編號11之事實。 15 於108年3月1日15時19分在桃園市○鎮區○○路0段000號7-11超商前之行動蒐證照片 附表編號1之事實 16 於108年6月17日14時35分在桃園市○○區○○路00號萊爾富便利超商前之行動蒐證照片 附表編號9之事實 17 於108年1月29日18時31分在桃園市中壢區中山東路2段與日新路路口之行動蒐證照片 附表編號11之事實 18 108年5月14日、同年月25日、27日、28日、同年6月1日、3日、5日、6日、19日、20日、21日、23日、30日、同年7月1日在桃園市中壢區國華街內行動蒐證照片 被告陳庠羲駕駛車牌號碼000-0000號自小客車、被告黃竫洋駕駛車牌號碼00-0000號自小客車在被告葉沈弦位於桃園市中壢區國華街租屋處樓下交接班、回帳之事實。 19 桃園市政府警察局楊梅搜索扣押筆錄、扣押物品目錄表、扣案愷他命39包（總共含袋總重87.2公克）、電子磅秤1台、塑膠夾鏈袋1批、贓款2000元、I PHONE SE玫瑰金手機1支(0000000000、IMEI:000000000000000)、I PHONE 6金色手機1支(0000000000、IMEI:000000000000000)、I PHONE 7玫瑰金手機1支(0000000000、IMEI:000000000000000)、房屋租賃契約1份、車牌號碼000-0000號自用小客車1輛等物等扣案物 上開犯罪事實。 20 手機序號：IMEI：000000000000000（搭配門號：0000000000、0000000000、0000000000、0000000000、0000000000、0000000000、0000000000、0000000000）通訊監察譯文 上開犯罪事實。 21 交通部民用航空局航空醫務中心航藥鑑字第0000000號、第0000000Q號毒品鑑定書 被告葉沈弦身上及住處所扣得之毒品為第三級毒品愷他命之事實。 

二、核被告施長佑、葉沈弦、陳庠羲、翁敏恆、陳宗翰、黃禹澤
    所為，均係犯毒品危害防制條例第4條第3項之販賣第三級毒
    品， 被告施長佑、陳宗翰、黃禹澤係犯組織犯罪防制條例
    第3條第1項後段參與組織犯罪罪嫌。被告施長佑、陳宗翰、
    黃禹澤等人參與組織犯罪、販賣第三級毒品之行為，係一行
    為觸犯數罪名，為想像競合犯，請從一重販賣第三級毒品罪
    論處。被告施長佑、葉沈弦、陳庠羲、翁敏恆、陳宗翰、黃
    禹澤等人所犯附表所示，犯意各別，行為互殊，請予分論併
    罰。
三、依刑事訴訟法第265條第1項追加起訴。
　此　致
臺灣桃園地方法院
中　　華　　民　　國　  108 　年　　11　　月　　19　　日
　　　　　　　　　　　　　　　檢　察　官  陳淑蓉
本件證明與原本無異
中　　華　　民　　國　  108   年　  11    月　　27    日
                              書  記  官  鄭宗仁 
所犯法條　
毒品危害防制條例第4條第3項
製造、運輸、販賣第三級毒品者，處 7 年以上有期徒刑，得併
科新臺幣 7 百萬元以下罰金。
組織犯罪防制條例第3條第1項
發起、主持、操縱或指揮犯罪組織者，處 3 年以上 10 年以下
有期徒刑，得併科新臺幣 1 億元以下罰金；參與者，處 6 月以
上 5 年以下有期徒刑，得併科新臺幣 1 千萬元以下罰金。但參
與情節輕微者，得減輕或免除其刑。
附表：

編號 時間 公機持有人 運送毒品者 駕駛車輛車牌及廠牌 對象 公機 對象門號 地點 毒品種類/數量/金額 1 108年3月01日15時20分 施長佑 施長佑 翁敏恆 AYC-6656號/鐵灰色三菱 鍾文瑋 0000000000 0000000000 桃園市○鎮區○○路0段000號7-11便利商店前 3000元愷他命 2 108年4月15日21時14分 陳庠羲（業經108年度偵字第20836號、第20838號提起公訴） 施長佑 AYC-6656號/鐵灰色三菱 王雨婕 0000000000 0000000000 桃園市中壢區莊敬路829巷巷口 2000元愷他命 3 108年4月22日17時49分 陳庠羲（業經108年度偵字第20836號、第20838號提起公訴） 施長佑 AYC-6656號/鐵灰色三菱 王雨婕 0000000000 0000000000 桃園市中壢區莊敬路829巷巷口 2000元愷他命 4 108年4月18日14時4分 翁敏恆 陳庠羲 （2人均業經108年度偵字第20836號、第20838號提起公訴） 施長佑 AYC-6656號/鐵灰色三菱 李舟杰 0000000000 0000000000 桃園市楊梅區幼獅路3段85巷口 3000元愷他命 5 108年4月26日16時41分 陳庠羲 施長佑 AYC-6656號/鐵灰色三菱 李牧賢 0000000000 0000000000 桃園市○○區○○路0號6號7-11便利超商 108年4月26日16時41分 6 108年6月16日20時13分 陳宗瀚 陳宗瀚 ACU-7128號/鐵灰色TOYOTA 蔣立言 0000000000 0000000000 桃園市○○區○○路00○0號停車場 2000元愷他命 7 108年6月15日13時23分 陳宗瀚 陳宗瀚 ACU-7128號/鐵灰色TOYOTA 葉時德 0000000000 0000000000 桃園市○○區○○路000號附近洗車場 3000元愷他命 8 108年6月15日22時11分 陳宗瀚 陳宗瀚 ACU-7128號/鐵灰色TOYOTA 葉時德 0000000000 0000000000 桃園市○○區○○路000號附近洗車場 3000元愷他命 9 108年6月17日14時32分 陳宗瀚 陳宗瀚 ACU-7128號/鐵灰色TOYOTA 徐品豪 0000000000 0000000000 桃園市○○區○○路00號萊爾富便利超商前 2000元愷他命 10 108年6月19日17時13分 陳宗瀚 陳宗瀚 ACU-7128號/鐵灰色TOYOTA 徐品豪 0000000000 0000000000 桃園市中壢區中園路2段303巷內 108年6月19日17時13分 11 108年1月29日18時33分 黃禹澤 黃禹澤 葉沈弦 AWJ-0233號/白色TOYOTA 杜國陽 0000000000 0000000000 桃園市中壢區中山東路2段與日新路口小林眼鏡前 2000元愷他命